---
title: "R_project1"
output: html_document
date: "2024-12-20"
---
```{css, echo=FALSE}  
body {  
  font-size: 18px;  /* Change this value to your preferred font size */  
}  
```
<style>
p { direction:rtl;}
</style>

### Question 1: Check the years of service information in the Salaries dataframe
```{r}
my.id<-36
set.seed(my.id)
```

ابتدا با داده های Salaries آشنایی اولیه بدست می‌آوریم.
```{r setup}
library(car)
data("Salaries")
str(Salaries)
library(DT)
datatable(Salaries)
```

شاخص های تمرکز:

```{r}
S<-Salaries$yrs.service
mean(S)
median(S)
```

شاخص های پراکندگی:

```{r}
sd(S)
var(S)
max(S)-min(S)
```
چارک ها:
```{r}
summary(S)
quantile(S,p=c(0.25,0.5,0.75))
```
تفسیر چارک اول:
یعنی عدد ۷ از ۲۵٪داده ها بزرگتر است به عبارت دیگر\n\
$P(S<7)=0.25$\n\
تفسیر چارک دوم:
یعنی عدد ۱۶ از ۵۰٪داده ها بزرگتر است به عبارت دیگر\n\
$P(S<16)=0.5$\n\
تفسیر چارک سوم:
یعنی عدد ۲۷ از ۷۵٪داده ها بزرگتر است به عبارت دیگر\n\
$P(S<27)=0.75$\n\
چولگی و کشیدگی:
```{r warning=FALSE}
library(e1071)
skewness(S) 
kurtosis(S)
library(ggplot2)
ggplot(data.frame(S),aes(x=S))+geom_histogram(aes(y= ..density..),bins = 20, fill = "blue", alpha=0.5)+
  stat_function(fun = dnorm, args = list(mean=mean(S),sd=sd(S)) ,color="red", size=1)+
  labs(title="Histogram of data and normal curve" , x="years of service")

```
\n\
با بدست آوردن کشیدگی و چولگی داده ها و همچنین بررسی هیستوگرام آن با منحنی نرمال به این نتیجه میرسیم که داده ها چوله به راست هستند و کشیدگی کمتر از نرمال و در نتیجه پخ تر است. \n\

### Question 2 : Check rank and salary diagram for an example of Salaries dataframe
```{r}
set.seed(my.id) 
sample_data <- sample(nrow(Salaries), my.id)  
sample_dfr <- Salaries[sample_data ,]  
knitr::kable(sample_dfr)
library(ggplot2)
ggplot(sample_dfr , aes(x=yrs.service , y=salary , shape = rank , color=rank))+ 
  geom_point(size=3)+
  labs(x="years of service" , y="nine-month salary")
ggplot(sample_dfr , aes(x=rank , fill = sex))+geom_bar()
ggplot(sample_dfr , aes(x=salary))+geom_histogram(bins = 15 , color="red")


```

### Question 3 :Random number generation and recognition of numbers that are multiples of 6

```{r}
set.seed(my.id)
Random<-rnorm(100, 50 , 10)
Random2<-round(Random)
l<-length(Random2)
for (x in 1:l){
  if (Random2[x]%%6==0){
    print(Random2[x])
  }
}

```

### Question 4 : Define the function

$f(x)=\frac{n}{\sum\frac{1}{x}}$
```{r}
f<-function(d){
  length(d)/sum(1/d)
}
data<-Salaries$salary
f(data)
```

### Question 5 : Integral calculation

```{r}
g<-function(x){
  x^2+1
}
integrate(g, lower =0.5  , upper =3 )

library(pracma)
h<-function(x,y){
  x+(y^2)-1
}
integral2(h,xmin =3 ,xmax =5 ,ymin =0 ,ymax =1)
```

### Question 6 : Calculation of determinant, inverse and change of diameter in the matrix

```{r}
A<-matrix(c(1,2,4,6,1,3,9,5,3),ncol = 3,byrow = T)
A
det(A)
solve(A)
```
```{r}
diag(A)<-c(0,0,0)
A
```


